臺灣高雄地方法院刑事判決　　　　　　　　　　　　九十一年度訴字第一六七一號
　　公　訴　人　臺灣高雄地方法院檢察署檢察官
　　被　　　告　甲○○
右列被告因違反毒品危害防制條例案件，經檢察官提起公訴（九十一年度毒偵字第六
一○號），本院判決如左：
    主  文
甲○○連續施用第一級毒品，累犯，處有期徒刑拾月，第一級毒品海洛因包（驗後
合計淨重零點貳伍公克）、摻有海洛因粉末之香煙貳支均沒收銷燬；又連續施用第二
級毒品，累犯，處有期徒刑陸月，第二級毒品安非他命貳包（驗前毛重壹點陸公克，
驗後毛重壹點伍公克）沒收銷燬。應執行有期徒刑壹年貳月，第一級毒品海洛因包
（驗後淨重合計零點貳伍公克）、摻有海洛因粉末之香煙貳支、第二級毒品安非他命
貳包（驗前毛重壹點陸公克，驗後毛重壹點伍公克）均沒收銷燬。
    事  實
一、甲○○前於民國八十七年間因違反麻醉藥品管理條例案件，經本院判處有期徒刑
    五月確定，並於八十七年十二月十七日執行完畢，前於八十七年間因犯施用毒品
    案件，經本院於八十七年九月十八日以八十七年度毒聲字第二五一七號裁定送勒
    戒處所觀察、勒戒後，認無繼續施用毒品之傾向，經臺灣高雄地方法院檢察署檢
    察官於八十七年十一月十一日以八十七年度偵字第二○四二五號為不起訴處分確
    定。詎其明知海洛因及安非他命業經公告列為毒品危害防制條例第二條第二項第
    一款、第二款之第一、二級毒品，均不得非法持有、施用，竟猶不知戒絕悔改，
    仍各別基於施用第一級毒品海洛因、第二級毒品安非他命之概括犯意，自九十年
    十月間某日起至九十一年二月七日下午四時許止，連續在高雄縣林園鄉○○路三
    十四號住處，將第一級毒品海洛因粉末摻入香煙內吸食，第二級毒品安非他命則
    置放在吸食器內，下用火燒烤加熱後再吸食其霧化氣體之方式，分別施用第一級
    毒品海洛因及第二級毒品安非他命多次。嗣於九十一年二月七日下午四時許，在
    高雄縣林園鄉○○路堤防旁產業道路為警查獲，並扣得甲○○所有供其施用之第
    一級毒品海洛因三包（驗後合計淨重○‧二五公克）、摻有海洛因粉未之香煙二
    支及第二級毒品安非他命二包（驗前毛重一‧六公克，驗後毛重一‧五公克）。
    經本院於九十一年二月八日以九十一年度毒聲字第六八七號裁定送勒戒處所觀察
    勒戒後，認有繼續施用毒品之傾向，再經本院於九十一年三月六日以九十一年度
    毒聲字第一○九一號裁定送戒治處所施以強制戒治一年迄今。
二、案經高雄市政府警察局小港分局移送臺灣高雄地方法院檢察署檢察官偵查起訴。
    理  由
一、右揭犯罪事實，業據被告甲○○於警偵訊及本院審理時坦承不諱，被告甲○○為
    警查獲時，經警採取其尿液送請檢驗結果，呈嗎啡及安非他命陽性反應，有高雄
    市立凱旋醫院九十一年三月七日高市凱醫檢字第○○三六一號煙毒尿液檢驗成績
    書一紙附於偵卷可按，扣案之疑似海洛因之白色粉未三包經送請法務部調查局鑑
    定結果，確屬第一級毒品海洛因（驗後合計淨重○‧二五公克），有法務部調查
    局九十一年三月一日調科壹字第二二○○一二九五八號鑑定通知書一份附於偵卷
    可按，另疑似摻有海洛因粉未之香煙二支及疑似安非他命之白色晶體二包經送請
    高雄醫學大學附設中和紀念醫院鑑定結果，前開香煙二支確含有海洛因成份，白
    色晶體係第二級毒品安非他命（驗前毛重一‧六公克，驗後毛重一‧五公克），
    分別有高雄醫學大學附設中和紀念醫院九十一年六月二十五日編號九一○六─一
    二九號、九一○六─一二八號檢驗報告各一份附於審卷可按，此外，並有前開第
    一級毒品海洛因三包（驗後合計淨重○‧二五公克）、摻有海洛因粉未之香煙二
    支及第二級毒品安非他命二包（驗前毛重一‧六公克，驗後毛重一‧五公克）扣
    案可資佐證，被告甲○○上開自白與事實相符，自可採為認定事實之依據，其前
    開施用第一、二級毒品犯行，洵堪認定。再查，被告甲○○前於八十七年間因犯
    施用毒品案件，經本院於八十七年九月十八日以八十七年度毒聲字第二五一七號
    裁定送勒戒處所觀察、勒戒後，認無繼續施用毒品之傾向，經臺灣高雄地方法院
    檢察署檢察官於八十七年十一月十一日以八十七年度偵字第二○四二五號為不起
    訴處分確定，其於該不起訴處分確定後五年內再犯本件施用第一、二級毒品犯行
    ，經本院於九十一年二月八日以九十一年度毒聲字第六八七號裁定送勒戒處所觀
    察勒戒後，認有繼續施用毒品之傾向，再經本院於九十一年三月六日以九十一年
    度毒聲字第一○九一號裁定送戒治處所施以強制戒治一年迄今等情，有八十七年
    度偵字第二○四二五號不起訴處分書、臺灣高雄看守所附設勒戒處所九十一年二
    月二十五日高所坤戒勒字第二六○號函所附有無繼續施用毒品傾向證明書、本院
    被告院內索引卡紀錄表、臺灣高等法院被告全國前案紀錄表、臺灣高雄地方法院
    檢察署刑案資料查註紀錄表各一份在卷可稽，被告於前揭不起訴處分後五年以內
    再犯本件施用第一、二級毒品犯行，經本院裁定送勒戒處所觀察勒戒後，認有繼
    續施用毒品傾向，應依法予以論罪科刑。
二、查海洛因、安非他命分係毒品危害防制條例第二條第二項第一款、第二款所稱之
    第一、二級毒品，均不得持有、施用。次按犯毒品危害防制條例第十條之施用第
    一級、第二級毒品罪者，檢察官應先將被告送勒戒處所觀察、勒戒，經觀察、勒
    戒後，認無繼續施用毒品傾向者，應由檢察官為不起訴處分裁定。依此為不起訴
    處分後，五年內再犯第十條施用第一級、第二級毒品罪者，經觀察、勒戒後，認
    有繼續施用毒品之傾向，則不適用前開規定，而應依通常訴訟程序予以起訴論罪
    科刑，此觀諸毒品危害防制條例第二十條第一項、第二項前段、第三項前段規定
    自明。本件被告甲○○前既已因施用毒品案件，經送勒戒處所觀察、勒戒後，認
    無繼續施用毒品傾向，由檢察官為不起訴處分在案，其於該不起訴處分後五年內
    再犯施用海洛因及安非他命之犯行，再經送觀察、勒戒後，認有繼續施用毒品之
    傾向，依前所述，應依法予以論罪科刑。故核被告甲○○所為，係犯毒品危害防
    制條例第十條第一項施用第一級毒品罪及同條第二項施用第二級毒品罪。又被告
    各別先後多次施用第一級毒品海洛因、第二級毒品安非他命之行為，均時間緊接
    ，且反覆為之，所犯又各係同一罪名之罪，顯均係基於概括犯意為之，均應依連
    續犯規定論以一罪，並均加重其刑。至被告甲○○多次持有第一級、第二級毒品
    犯行，亦係各基於概括之犯意反覆為之，本亦均應以連續持有論，惟其持有後進
    而施用，其持有之低度行為均應被施用之高度行為所吸收，故均不另論其持有毒
    品罪。再者被告所犯施用第一級毒品及施用第二級毒品罪二罪之間，犯意各別，
    行為互殊，應予分論併罰。查，被告甲○○前於八十七年間因違反麻醉藥品管理
    條例案件，經本院判處有期徒刑五月確定，並於八十七年十二月十七日執行完畢
    之事實，有臺灣高等法院被告全國前案紀錄表一份在卷可稽，其於五年以內再犯
    本件有期徒刑以上之罪，均為累犯，依刑法第四十七條規定各遞加重其刑。審酌
    被告於毒品危害防制條例施行後因施用毒品，經勒戒、觀察，由檢察官為不起訴
    處分確定後，仍未戒絕毒品，再犯相同之罪，顯見其戒毒悔改之意，並念其施用
    毒品乃自戕一己之身體健康，尚未害及他人，且其犯後已坦承犯行，態度良好等
    一切情狀，量處如主文所示之刑，並定其應執行之刑。扣案之第一級毒品海洛因
    三包（驗後合計淨重○‧二五公克）、第二級毒品安非他命二包（驗前毛重一‧
    六公克，驗後毛重一‧五公克），分屬第一、二級毒品，已如前述，又扣案之摻
    有海洛因粉未之香煙二支，其上之海洛因已無從與香煙分析剝離，應視同毒品，
    均依毒品危害防制條例第十八條第一項前段規定宣告沒收並銷燬之。至鑑驗耗用
    之毒品，既已滅失，即無庸再為沒收諭知。
據上論斷，應依刑事訴訟法第二百九十九條第一項前段，毒品危害防制條例第十條第
一項、第二項、第二十條第三項、第十八條第一項前段，刑法第十一條、第五十六條
、四十七條、第五十一條第五款，判決如主文。
本案經檢察官黃元冠到庭執行職務。
中      華      民      國      九十一      年      七      月    九    日
                                  臺灣高雄地方法院刑事庭
                    法  官    涂裕洪
右正本證明與原本無異。
如不服本判決，應於判決送達後十日內，向本院提出上訴狀。
                                      書記官    賴佳慧
中    華    民    國      九十一      年      七      月      十      日
附錄本判決論罪法條：
毒品危害防制條例第十條第一項、第二項：
  施用第一級毒品者，處六月以上五年以下有期徒刑。
  施用第二級毒品者，處三年以下有期徒刑。
